DAMIÁN FEDERICO BASTOS

Full Stack Developer | Javascript - React - Node - Java - PostgreSQL

SOBRE MÍ

Soy una persona proactiva, excelente jugador en equipo, organizado y responsable. Realmente disfruto aprendiendo cosas nuevas, por lo que mi objetivo es una posición desafiante y dinámica donde puedo compartir mi experiencia y a su vez sumar nuevos conocimientos.

CONTACTO



+54 11 7019 0832



damian.bastos@yahoo.com

https://linkedin.com/in/damianbastos3

https://github.com/DamiBastos

https://damibastos-portfolio.vercel.app

SKILLS

FRONT-END **BACK-END**

Javascript Java

Typescript Spring Boot

React NodeJS Boostrap **Express CSS** Sequelize Tailwind PostgrSQL

SOFT SKILLS

Trabajador en equipo

Resolutivo

Empático

EXPERIENCIA LABORAL

MJM - SOLUCIONES INFORMÁTICAS

2022 - Actualidad Mesa de ayuda.

SHOESMARKET - ECOMMERCE

2024 - Actualidad Desarrollo y actualización de página web React - Node - Mysql

ESTUDIOS

BOOTCAMP CRISALIS

sept 2023 - dic 2023.

Java Spring Boot

SOY HENRY

Nov 2021 - Abr 2022.

Full Stack Developer | Javascript -React -Node - PostgreSQL

PROYECTOS ACADÉMICOS

APLICACIÓN SOBRE CLIMA / PRONÓSTICO

APLICACÓN WEB SOBRE RAZAS DE PERROS

E-COMMERCE (CREADO DESDE CERO)

BACKEND PARA APLICACIÓN WEB DE ONG

BACKOFFICE PARA GESTION DE CLIENTES Y **PRODUCTOS**

IDIOMA

Inglés intermedio.

Español nativo.